【裁判字號】    98,聲更,7
【裁判日期】    981201
【裁判案由】    聲請宣告沒收
【裁判全文】
臺灣屏東地方法院刑事裁定               98年度聲更字第7號
聲  請  人  臺灣屏東地方法院檢察署檢察官
受  刑  人  甲○○
上列受刑人因聲請人聲請單獨宣告沒收案件（98年度緩字第574
號、98年度聲沒字第184 號），經本院於中華民國98年6 月23日
為98年度聲字第792 號裁定後，不服提起抗告，嗣經臺灣高等法
院高雄分院於98年8 月31日以98年度抗字第284 號裁定撤銷部分
原審裁定，發回本院更為裁定，本院裁定如下：
    主  文
聲請駁回。
    理  由
一、聲請意旨略以：受刑人甲○○所犯賭博案件，業經本署檢察
    官為緩起訴處分確定。然扣案現金新臺幣（下同）373,900
    元應以刑事訴訟法第259 條之1 規定，聲請法院宣告沒收等
    語。
二、按檢察官依刑事訴訟法第253 條或第253 條之1 為不起訴或
    緩起訴之處分者，對供犯罪所用、供犯罪預備或因犯罪所得
    之物，以屬於被告者為限，得單獨聲請法院宣告沒收，同法
    第259 條之1 定有明文。本件受刑人前因賭博案件，經臺灣
    屏東地方法院檢察署檢察官以97年度偵字第2047號為緩起訴
    處分，緩起訴期間為1 年，於民國98年5 月18日期滿未經撤
    銷等情，經本院核閱無訛。而受刑人甲○○則辯稱：扣案之
    現金373, 900元，有部分大約30萬多是我在於97年3 月初向
    乙○○標會所得之會款，其餘部分是我做生意的錢，都不是
    六合彩賭金等語。
  (一)經查，證人乙○○於本院審理時到庭具結證稱：甲○○有參
    加伊起的會，他是97年3 月得標，會款約是30萬多萬，會款
    需以現金在1 週內收齊，伊是內標，一會是20,000元等語甚
    詳（見本院卷第11頁），而證人乙○○與受刑人僅為朋友關
    係，應無甘冒偽證重責，飾詞迴護受刑人之理。復佐以上開
    互助會會期係於96年1 月1 日起至97年6 月1 日止，共計18
    會，該互助會底標不得少於2000元，會款需於每月5 日前繳
    清，有該2 萬元互助會標單在卷可考（見偵字第2047號卷第
    56頁），綜上受刑人所辯扣案之現金中有30萬元餘，是其標
    得互助會之會款，應堪採信。
  (二)次查，依證人乙○○於本院審理時具結證稱：我的上游組頭
    是甲○○，我給上線組頭都要給現金，但若是2 、4 、6 就
    不會給他錢等語（見本院卷第10頁背面、第11頁），並參以
    警方搜索受刑人居所時間係星期四，當日固為六合彩開獎日
    ，然搜索時間為17時30分許，當日六合彩開獎時間尚未開始
    ，是扣案現金是否為受刑人因犯賭博罪所得之物，容有疑義
    。且本件受刑人利用其在屏東縣恆春鎮○○路41巷8 號居所
    地經營六合彩簽賭站，雖於97年3 月20日17時30分許為警搜
    索上開地點，並在置放在該居所，為受刑人所有之四層櫃抽
    屜中及其所有之手提包中分別起出現金352,000 元與現金
    21,900元，然遍查全案卷證，亦未有何證據證明上開現金係
    受刑人犯賭博罪所得之物，聲請人以上開現金係在受刑人經
    營六合彩簽賭站之居所起出，遽行認定其為應予聲請宣告沒
    收之標的，實嫌速斷。
三、綜上所述，聲請人聲請現金373,900 元宣告沒收，於法尚有
    未合，為無理由，應予駁回。爰依刑事訴訟法第220 條，裁
    定如主文。
中    華    民    國    98    年    12    月     1    日
                  刑事第一庭    法  官  羅森德
以上正本證明與原本無異。
如不服本裁定應於收受送達後5 日內向本院提出抗告書狀敘述抗
告之理由抗告於臺灣高等法院高雄分院。
中    華    民    國    98    年    12    月     1    日
                                書記官  邱淑婷


司法院資訊處製作；財團法人民間司法改革基金會備份。
